【裁判字號】    97,抗,46
【裁判日期】    970611
【裁判案由】    本票裁定
【裁判全文】
臺灣新竹地方法院民事裁定                97年度抗字第46號
抗  告  人  甲○○
相  對  人  建來成營造股份有限公司
法定代理人  乙○○
上列抗告人與相對人建成營造股份有限公司間因本票裁定事件，
對於中華民國九十七年五月二十日本院九十七年度票字第三一九
號裁定提起抗告，本院裁定如下：
    主    文
抗告駁回。
抗告程序費用新臺幣壹仟元由抗告人負擔。
    理    由
一、按執票人向本票發票人行使追索權時，得聲請法院裁定後強
    制執行，票據法第一百二十三條定有明文。又本票執票人依
    上開規定聲請法院所為之裁定及抗告法院之裁定，均僅係依
    非訟事件程序審查強制執行許可與否，並無確定實體上法律
    關係存否之效力，如發票人就票據債務之存否有所爭執，自
    應由發票人提起確認之訴，以資解決（最高法院五十六年度
    臺抗字第七一四號、五十七年度臺抗字第七六號著有判例可
    資參照）。
二、本件相對人主張：伊執有抗告人簽發如原審裁定所示之本票
    乙紙（簡稱系爭本票），並免除作成拒絕證書，詎經伊向抗
    告人提示未獲付款，爰依票據法第一百二十三條規定聲請裁
    定許可強制執行等情，業據相對人於原審提出系爭本票一紙
    為證，原裁定予以准許，即無不合。
三、抗告意旨略以：
（一）抗告人向相對人承買三義藝術村戶別編號E棟11 號，即現
      門牌號碼苗栗縣三義鄉○○村○○鄰○○路館前7巷1-7號三
      層樓房屋乙戶，相對人為求節稅，乃以先售賣土地予抗告
      人，然後抗告人再以所買之土地形式上委請相對人建蓋之
      方式，訂立土地買賣契約書及房屋工程合約書各乙份。實
      際上，雙方間之法律關係係屬土地房屋買賣。詎抗告人所
      買之土地，相對人固已過戶與抗告人，然相對人建蓋之房
      屋，卻與合約之約定具有下列瑕疵及不符情形：(一)按抗告
      人所買之戶別編號E11號房屋，買賣雙方約定一、二樓均
      為直通門前道路之店面，即如三義藝術村銷售說明書及房
      屋模型上所稱之雙層店面；一樓、二樓各自臨路，規劃為
      雙店面；及工程合約書附圖所示一、二樓前面各鋪麵包磚
      之情形可憑。但相對人卻未依約定建蓋，而將二樓懸空，
      未能直接臨路，致使二樓無法做店面而祇能做住家使用，
      影響房屋效用與價值至鉅。(二)依約定抗告人房屋所面臨之
      道路係與他路相通，俾人車來往通暢方便，無須迴車，而
      可供作店面使用，有三義藝術村全區配置圖及原有路況照
      片，附卷可參。但依現況，抗告人房屋前方之道路，因相
      對人在旁側建造小公園，加築矮牆，致使人車無法直通附
      近之南環主道而成為死巷，車輛駛入後，因地形落差甚大
      ，無法前進，必須迴轉方能駛離，交通至為不便，故而縱
      使一樓亦無法做為店鋪使用。(三)依相對人原有之說明，抗
      告人房屋二樓係面臨慈濟山茶園及寬敞之櫻花大道，詎料
      ，目前據相對人告知後，始知二樓祇係面向四公尺寬之小
      路，似此，二樓既屬懸空，且又無適當寬距之道路，故亦
      無法做店鋪使用。凡此種種，顯然相對人已違約，未依約
      定方式及條件建蓋房屋。
（二）又在房屋建蓋之過程中，抗告人曾就上述各項瑕疵及不符
      約定之情形，迭向相對人提出異議，請求修正更改，然相
      對人皆以房屋還未蓋好，先不用急為詞，敷衍抗告人，嗣
      抗告人因見相對人已無法修正更改瑕疵之誠意，因而乃拒
      絕給付房屋價金。
（三）按抗告人簽付相對人系爭本票，目的係作為將來房屋價金
      給付之擔保，今相對人所建蓋之房屋，與合約上之約定天
      差地別，根本無相對人所稱之價值、品質與效用，業已嚴
      重違約，從而在相對人未將前述瑕疵修正變更前，則抗告
      人基於瑕疵抗辯及同時履行之抗辯等理由，自無先行給付
      系爭本票票款予相對人之義務，換言之，除此之外，抗告
      人就系爭本票票款新臺幣二百四十八萬九千元中，於民國
      九十五年十月二十八日已給付部分工程款二十六萬二千元
      ，應祇剩餘二百二十二萬七千元，然相對人竟仍請求全部
      之票款，此請求之金額與實際情形不符，有抗告人之存證
      信函可稽，合此敘明。
（四）綜上，茲因相對人未依約履行房屋出賣人之義務，且迄今
      就前述種種瑕疵又尚未補正，是相對人於法即不得請求系
      爭票款，為此爰依法提出抗告請求廢棄原裁定，駁回相對
      人之聲請等語。
四、經查，抗告人抗告意旨所稱相對人未依約履行兩造間買賣契
    約之義務，並負瑕疵擔保責任，且系爭票款已部分清償，相
    對人不得請求系爭本票票款等情，即便屬實，亦屬實體法上
    之爭執事項，揆諸首揭說明，倘發票人即抗告人就票據債務
    之存否有爭執，即應由發票人即抗告人另行提起訴訟，以資
    解決，究非本件非訟程序所得加以審究。綜上，抗告人提起
    抗告為無理由，應予駁回。
五、據上論結，本件抗告為無理由，依非訟事件法第四十六條、
    第二十四條第一項、第二十一條第二項，民事訴訟法第四百
    九十五條之一第一項、第四百四十九條第一項、第九十五條
    、第七十八條，裁定如主文。
中    華    民    國  九十七  年    六    月    十一  日
                              臺灣新竹地方法院民事第二庭
                                  審判長法  官  王銘勇
                                        法  官  林昌義
                                        法  官  汪銘欽
以上正本係照原本作成。
如不服本裁定，僅得於收受本裁定正本送達後十日內，以適用法
規顯有錯誤為理由，向本院提出再抗告狀，（須附繕本一份及繳
納再抗告裁判費新臺幣1,000元），經本院許可後始可再抗告。
中    華    民    國  九十七  年    六    月    十一  日
                                        書記官  林淑瑜


司法院資訊處製作；財團法人民間司法改革基金會備份。
